# 请教陈版锁汇展期账务处理问题

提问人：623399495 时间：2022-06-09 14:43:41
请教陈版，甲公司 2022 年初向银行申请锁定美元远期购汇汇率6.5728，金额 100 万美元，到期日 2022 年 5 月 31 日，未支付任何锁汇费用及保证金。 2022 年 5 月 31 日甲公司未能按约定进行交割，向银行申请锁汇展期，当日银行美元即期结汇汇率6.6820，同时重新锁定美元远期购汇汇率6.5916。 2022 年 6 月 1 日，银行将展期收益100×(6.6820-6.5728)=10.92万元划至甲公司账户，请问该笔展期收益应如何进行账务处理？在现金流量表中应如何列示？
感谢陈版答疑解惑

回答人：chenyiwei
为何在锁汇展期后仍可从银行收到展期收益？收取该笔收益款项有何条件，后续是否可能被要求退还？另外后续展期后的期限届满时，可获得的收益是否会因此减少？

提问人：623399495 时间：2022-06-13 01:52:00
①银行的处理类似于将原远期售汇合约按违约处理，同时锁定新的远期购汇汇率订立新的远期售汇合约。银行在展期日按即期结汇对原远期售汇进行反向对冲，由于展期日即期结汇汇率高于原远期购汇汇率，因此产生违约收益，银行直接将该部分收益划至公司账户。
②该笔收益款项不附条件，后续不会被要求退还。
③后续展期日届满时，可获得的收益并不会因此减少，仅取决于新锁定的远期购汇汇率与实际的即期汇率，不会受到展期已获得的收益的影响。

回答人：chenyiwei
原合约的违约收益可以作为原有金融资产的终止确认损益列入投资收益处理。再按一项新合约初始确认进行处理。